【裁判字號】    98,交聲,3242
【裁判日期】    981021
【裁判案由】    交管條例聲異
【裁判全文】
臺灣板橋地方法院交通事件裁定        98年度交聲字第3242號
原處分機關  交通部公路總局臺北區監理所板橋監理站
異  議  人
即受處分人  甲○○
上列異議人即受處分人因違反道路交通管理處罰條例案件，對於
交通部公路總局臺北區監理所板橋監理站中華民國98年8 月4 日
以板監裁字第裁41-CG0000000號所為之處分（原舉發案號：臺北
縣政府北縣警交字第CG0000000 號），聲明異議，本院裁定如下
：
    主  文
異議駁回。
    理  由
一、原處分意旨略以：異議人即受處分人甲○○於民國九十七年
    八月二十八日中午十二時二十八分許，騎乘車號ＣＶＧ－６
    １８號重型機車，在臺北縣中和市○○路與景平路口，有「
    機器腳踏車，不在規定車道行駛」之違規行為，經臺北縣政
    府警察局掣單逕行舉發，遂依道路交通管理處罰條例第四十
    五條第十三款及第六十三條第一項第一款之規定，裁處罰鍰
    新臺幣（下同）一千八百元，並記違規點數一點。
二、本件異議人則以：伊並未收受舉發違反道路交通管理事件通
    知單（以下簡稱舉發通知單），致伊不知有本件違規，並非
    故意不繳納罰鍰，竟受加重處罰，爰為此聲明異議云云。
三、按機器腳踏車行駛之車道，應依標誌或標線之規定行駛，道
    路交通安全規則第九十九條第一項定有明文。又機器腳踏車
    ，不在規定車道行駛者，處六百元以上一千八百元以下罰鍰
    ，並記違規點數一點，道路交通管理處罰條例第四十五條第
    十三款、第六十三條第一項第一款復有明定。又機器腳踏車
    不在規定車道行駛，嗣為警逕行舉發，若逾越舉發通知單上
    所載之應到案期限六十日以上到案，經主管機關調查後仍認
    定有上開違規行為者，依違反道路交通管理事件統一裁罰基
    準表規定，乃處以一千八百元罰鍰。末按違反道路交通管理
    事件統一裁罰標準及處理細則第五條規定，處理違反道路交
    通管理事件，有關文書之送達程序，依行政程序法之規定；
    而按行政機關對於文書之送達，於應受送達人之住居所、事
    務所或營業所為之，於應送達之處所不獲會晤應受送達人時
    ，得將文書付與有辨別事理能力之同居人、受雇人或應送達
    處所之接收郵件人員，如不能依前開方式送達者，得將文書
    寄存送達地之地方自治或警察機關，並作送達通知書兩份，
    一份黏貼於應受送達人住居所、事務所營業所或其就業處所
    門首，另一份交由鄰居轉交或置於該送達處所信箱或其他適
    當位置，以為送達，前項情形如由郵政機關為送達者，得將
    文書寄存於送達地之郵政機關，行政程序法第七十二條第一
    項、第七十三條第一項及第七十四條第一項、第二項復分別
    規定明確。
四、經查，本件異議人於九十七年八月二十八日中午十二時二十
    八分許，騎乘上開重型機車，行經臺北縣中和市○○路與景
    平路口時，在「禁行機車」之內側車道行駛之事實，有採證
    照片二張及臺北縣政府警察局九十七年九月四日北縣警交字
    第ＣＧ0000000號舉發通知單一紙在卷可憑，且為異
    議人所不爭執，堪予認定。又查上開違規之舉發通知單，業
    經臺北縣政府警察局於九十七年九月九日以第３０３０３０
    號大宗掛號郵件，郵寄至異議人之戶籍地址即「臺北縣中和
    市○○路一二二號十二樓之三」，斯時因未獲會晤受送達人
    ，亦無受領文書之同居人、受僱人或接收郵件人員，遂將該
    舉發通知單寄存於上開處所之郵政機關即中和大華郵局，並
    作送達通知書二份，一份黏貼於應受送達人門首，另一份置
    於受送達處所信箱或適當位置，以為送達，此有異議人個人
    基本資料查詢結果及臺北縣政府警察局送達證書影本各一紙
    在卷可稽，揆諸上開法條說明，可知本件舉發通知單已於九
    十七年九月九日合法送達異議人（臺灣高等法院暨所屬法院
    九十七年度法律座談會刑事類第四十二號、第四十三號法律
    問題審查意見參考），異議人辯稱：伊未曾收受舉發通知單
    云云，並非事實，無足採信。
五、本件舉發通知單送達異議人後，異議人並未於舉發通知單上
    所載之應到案日期即九十七年十月四日前繳納罰鍰或提出申
    訴，遲至逾越上開期日六十日後之九十八年八月十一日始提
    出申訴，另有原處分機關打印在交通違規案件陳述書上之收
    文日期章戳可證，從而原處分機關援引首揭規定，並依違反
    道路交通管理事件統一裁罰標準表所定準則，裁處異議人罰
    鍰一千八百元，並記違規點數一點，於法並無違誤，應予維
    持。本件異議人之異議則無理由，應予駁回。
據上論斷，應依道路交通管理處罰條例第八十七條第二項，道路
交通案件處理辦法第十九條，裁定如主文。
中    華    民    國    98    年    10    月    21    日
                  交通法庭  法  官  劉元斐
上列正本證明與原本無異。
如不服本裁定，應於裁定送達後五日內敘明抗告理由，向本院提
出抗告狀。
                            書記官  張懿端
中    華    民    國    98    年    10    月    22    日


司法院資訊處製作；財團法人民間司法改革基金會備份。
